Lucas Gabriel Barbosa

CEP: 04935-000 Estado: São Paulo

Email: lukinhasbr863@gmail.com

Celular: (11) 94912-3379

Linkedin: https://www.linkedin.com/in/lucas-gabriel-095507310/

Meu Portfólio: https://akamau12.github.io/portfolio/portfolio

Formação Acadêmica

Nível de Escolaridade: Ensino Médio / Em Andamento

Instituição de Ensino: José Lins do Rego

3 ° Ano Ensino Médio

Cursos Extra Curriculares

Excel Básico

Instituição de Ensino: Fundação Bradesco

Finalizado; 09/09/24

Lógica de Programação Instituição de Ensino: Plataforma Dio

Finalizado; 07/2023 - 08/2023

Educação Financeira

Instituição de Ensino: Plataforma Kultivi

Finalizado; 06/23 - 07/23

Curso de Python Básico

Instituição de Ensino: Fundação Bradesco

Finalizado; 08/07/2023 a 20/07/2023

HTML e CSS avançado

Instituto de Ensino: Curso em Vídeo

Em Andamento; 09/2024

2 Módulos de 5

Empregabilidade

Instituto de Ensino: Instituto Proa

Em Andamento; 09/2024

Experiências profissionais

Lanchonete Boali

Cargo; Atendente

Descrição das atividades: Diversas tarefas de rotina que passam pela produção na cozinha, o atendimento ao cliente, gestão de pessoas, a organização e até a limpeza do estabelecimento.

Estágio - 26/06/2023 - 20/12/2023

CLT – 20/12/2023 - 01/10/2024

Meta Positiva

Cargo: Operador de Call Center

Descrição das atividades: Fiz parte de uma grande equipe que lida com chamadas telefônicas em uma central de atendimento, e televendas de prospectos de produtos Telecom afiliados a operadora Tim.

Estágio - 01/2023 - 16/06/2023

Resumo Profissional:

Profissional focado e focado no alcance de objetivos, com experiência de trabalho desde os 15 anos. Atuei Ao longo da minha trajetória profissional, desenvolvi uma forte capacidade de adaptação e aprendizado rápido, o que me permite lidar bem com desafios e situações inesperadas. Além disso, trabalho de maneira proativa, buscando constantemente melhorar processos e colaborar para o sucesso das equipes em que atua.

Atualmente, desejo ingressar na área **Administrativa** ou **Desenvolvimento de Sistemas**, com foco no uso de ferramentas eletrônicas como Excel, Visual Estudio Code e outras tecnologias, buscando contribuir para a organização e otimização de processos.